# 请教陈版：短期借款的划分

提问人：tao-tian 时间：2017-01-07 14:23:50
陈版，您好，同一笔短期借款中既存在抵押担保也存在保证担保，附注披露如何进行划分？

回答人：chenyiwei
看以哪种担保方式为主，就在该担保方式下披露（一般习惯上认为抵押、质押优先于保证），同时以文字说明该借款还有其他担保方式。